【裁判字號】    97,易,2100
【裁判日期】    980407
【裁判案由】    竊盜
【裁判全文】
臺灣臺南地方法院刑事判決              97年度易字第2100號
公  訴  人  臺灣臺南地方法院檢察署檢察官
被      告  丙○○
上列被告因竊盜案件，經檢察官提起公訴（97年度營偵字第1832
號），本院判決如下：
    主  文
丙○○踰越牆垣竊盜，處有期徒刑壹年。又竊盜，處有期徒刑貳
月。應執行有期徒刑壹年壹月。
    事  實
一、丙○○意圖為自己不法之所有先後為下列竊盜行為：
（一）於民國96年12月11日前一、二日內，至臺南縣新營市○○
      路台灣糖業股份有限公司（以下簡稱「台糖公司」）修護
      廠，先翻越位於廠區西側新營─柳營山線連接站高壓電塔
      牆垣，入內以不詳方式竊取該處高壓電塔上規格為11KV級
      200ｍ㎡接地電纜線150公尺，得手後再翻越牆垣逃離現場
      。經台灣電力股份有限公司（以下簡稱「台電公司」）嘉
      南供電區營運處工程人員於96年12月11日下午1 時30分許
      於該處執行巡邏勤務時，查悉電纜遭竊一情，並於翌日報
      案，經警前往採證而在遭竊之高壓電塔基部旁，發現峰牌
      菸蒂1根，經送鑑結果，其DNA型別與丙○○相符，始查悉
      上情。
（二）於97年5月間，在臺南縣白河鎮國道3號南下310.9 公里河
      東段涵洞，見該處由國道高速公路局南區工程處交控中心
      所管理之接地電纜線裸露在外，即徒手竊取焊接於管線上
      之接地電纜線，總重約5 公斤，得手後離開現場並將上揭
      竊得電纜線轉賣變現。嗣丙○○在犯罪為警發覺前，向警
      自首而受裁判。
二、案經丙○○自首及臺南縣警察局新營分局報告臺灣臺南地方
    法院檢察署檢察官偵查起訴。
    理  由
一、訊據被告丙○○坦承有前開事實（二）所列犯罪事實，核與
    證人即國道高速公路局南區工程處交控中心工程員甲○○所
    述情節相符，並有現場照片1 幀（警卷第45頁）附卷可稽。
        另被告雖否認有前開事實（二）所列犯罪事實，並辯稱
    ：他並沒有到上址偷電纜線，不知道為何他的煙蒂會在那邊
    云云。惟查：本件經警於96年12月12日下午15時前往上址採
    證，發現有峰牌菸蒂1根及紅色握柄螺絲起子1支，有卷附勘
    察採證報告1 紙可稽（警卷第25頁）。經送鑑定結果，前開
    峰牌菸蒂1根上之DNA-STR型別與被告相同，亦有卷附台南縣
    警察局鑑驗書可憑。參諸被告於警詢中亦供稱他平時係抽峰
    牌香菸（警卷第2 頁）。且被告於警詢中先供稱他沒有去過
    案發電塔（警卷第2 頁）；其後復改稱扣案菸蒂可能是他亂
    丟事後忘記的（警卷第3 頁），足見被告應有前往案發現場
    。再者，案發現場之電塔係位於台糖公司修護廠內，地處偏
    僻，並未緊鄰公眾通行之道路，四週有圍牆隔離，圍牆上並
    有鐵絲圍網，有卷附現場現置圖（偵查卷第12頁）、照片（
    警卷第28至36頁、偵查卷第13至18頁）可稽。證人即台電公
    司電纜分隊課長丁○○於警詢中亦供稱案發現場位於台糖公
    司修護場內西側，電塔周邊設有水泥圍牆，上方有加裝鐵絲
    圍網，竊嫌應該是由高壓電塔旁的圍牆攀越進入行竊電線的
    （警卷第18頁）；於本院亦證稱前開圍牆高度約1.5 公尺至
    1.7公尺，發現菸蒂的地方距最近的圍牆約7至8公尺（98年3
    月24日審判筆錄）。亦即，依前開電塔所處位置，被告不可
    能係適巧路經該處；而依現場菸蒂位置判斷，被告不可能係
    自圍牆外將菸蒂丟入圍牆內，而係有進入電塔圍牆內。被告
    既非台電公司人員，亦非台糖公司人員，苟非欲竊取電塔電
    纜，實難想像其進入電塔內之目的為何？而前開電塔之電纜
    復適遭人竊取，是被告應有竊取前開電纜犯行。
        從而，被告前開所辯尚不足採，本件事證明確，被告前
    開竊盜犯行均堪認定。
二、核被告所為，係犯刑法第321條第1項第2款之加重竊盜罪（
    前開事實（一）部分）及同法第320條第1項之竊盜罪（前開
    事實（二）部分）；公訴人雖認前開事實（一）部分被告尚
    另涉有刑法第321條第1項第3 款之攜帶兇器竊盜罪嫌。然查
    ，被告否認有以扣案之紅色握柄螺絲起子行竊，而本件並無
    證據足認被告係以何方式行竊，如有使用工具，其所使用之
    工具是否足供兇器使用。從而，尚難逕認其符合刑法第321
    條第1項第3款之攜帶兇器竊盜罪要件，爰僅論以同法第321
    條第1項第2款之加重竊盜罪，併此敘明。前開事實（二）部
    分，被告係於97年7月4日警方借提查證前開事實（一）之犯
    罪事實時主動供出，有卷附警詢筆錄可稽（警卷第4 頁）。
    證人甲○○於警詢中亦供稱前開事實（二）部分並未向警報
    案（警卷第21頁）。亦即，此部分被應係在犯罪為警發覺前
    ，向警自首而受裁判，應依刑法第62條前段規定，減輕其刑
    。被告前開2 次竊盜犯行犯意個別、行為互殊，應分論併罰
    。爰審酌被告正值壯年，不以正途取利，竟恣意竊取電纜線
    、所竊得之財物價值雖非甚鉅，然影響正常供電及用電安全
    ，及其犯罪之手段與犯後態度等一切情狀，分別量處如主文
    所示之刑，並定其應執行刑示懲。
三、扣案紅色握柄螺絲起子1 支，被告否認係其所有，亦無證據
    足認前開紅色握柄螺絲起子係被告所有供行竊所用之物，爰
    不為沒收之諭知。
四、據上論斷，應依刑事訴訟法第299條第1項前段，刑法第320
    條第1項、第321條第1項第2款、第62條前段、第51條第5 款
    ，刑法施行法第1條之1，判決如主文。
本件經檢察官乙○○到庭執行職務
中    華    民    國    98    年    4     月    7     日
                    刑事第三庭  法  官  鄭文祺
以上正本證明與原本無異。
如不服本判決，應於收受本判決後10日內，向本院提出上訴書狀
，並應敘述具體理由。其未敘述上訴理由者，應於上訴期間屆滿
後20日內向本院補提理由書狀（均須按他造當事人之人數附繕本
）「切勿逕送上級法院」。
                                書記官  張宜柔
中    華    民    國    98    年    4     月    7     日
附錄本案論罪科刑法條全文：
刑法第320條
（普通竊盜罪、竊佔罪）
意圖為自己或第三人不法之所有，而竊取他人之動產者，為竊盜
罪，處 5 年以下有期徒刑、拘役或 5 百元以下罰金。
意圖為自己或第三人不法之利益，而竊佔他人之不動產者，依前
項之規定處斷。
前二項之未遂犯罰之。
中華民國刑法第321條
（加重竊盜罪）
犯竊盜罪而有左列情形之一者，處6月以上、5年以下有期徒刑：
一、於夜間侵入住宅或有人居住之建築物、船艦或隱匿其內而犯
    之者。
二、毀越門扇、牆垣或其他安全設備而犯之者。
三、攜帶兇器而犯之者。
四、結夥三人以上而犯之者。
五、乘火災、水災或其他災害之際而犯之者。
六、在車站或埠頭而犯之者。
前項之未遂犯罰之。


司法院資訊處製作；財團法人民間司法改革基金會備份。
